臺灣士林地方法院刑事判決　　　　　　　　　　　　　九十二年度訴字第四五四號
　　公　訴　人　臺灣士林地方法院檢察署檢察官
　　被　　　告　乙○○
　　指定辯護人　沈培錚律師
右列被告因偽造有價證券等案件，經檢察官提起公訴 (九十二年度偵字第三○二三、
四二○六、五五六四號) ，本院判決如左：
    主  文
乙○○共同意圖供行使之用，而偽造有價證券，處有期徒刑參年貳月。
附表一所示扣案偽造之本票壹紙；附表二所示偽造戊○○印章壹枚、印文陸枚、署押
貳枚、王瑾華印章壹枚、印文伍枚、署押貳枚及王瑾華身分證變造照片部分均沒收。
    事  實
乙○○與丙○○、丁○○、甲○○（均另行審結）共同基於汽車詐欺貸款之犯意聯絡
，由丙○○將前在便利商店詐得之戊○○、王瑾華身分證各一枚，連同乙○○、甲○○提供之照片交予丁○○將乙○○、甲○○二人之照片換貼在戊○○、王瑾華之身分
證加以變造。丙○○並利用不詳姓名人偽造戊○○、王瑾華印章各一枚及戊○○九十
年度各類所得扣繳暨免扣繳憑單一紙，再由乙○○、甲○○於九十一年六月二十一日
持前揭偽造之印章、偽造或變造之證件及假冒戊○○名義購買之Ｚ五－一四三六號中
古自用小客車，以乙○○假冒戊○○為貸款申請人，甲○○假冒王瑾華為貸款連帶保
證人，向日盛國際商業銀行（以下簡稱日盛銀行）辦理汽車貸款。乙○○、甲○○二
人分別冒戊○○、王瑾華名義偽造如附表一所示之本票一紙及偽造如附表一所示之戊○○、王瑾華印文、署押於本票授權填載到期日授權書、動產擔保交易動產抵押設定
登記申請書、貸款暨動產抵押契約書上，均足以生損害於戊○○、王瑾華。並使日盛
銀行陷於錯誤而如數貸與新台幣三十萬元，乙○○、甲○○獲酬四萬元。案經內政部
警政署刑事警察局查獲移送臺灣士林地方法院檢察署檢察官偵查起訴。
    理  由
一、訊據被告乙○○否認有前揭犯行，並辯稱：丙○○介入伊家庭，導致伊與其妻甲○○離婚，雙方因而生有怨隙，才故為陷害云云。
二、惟查：
（一）被告於前揭時地與丙○○、丁○○、甲○○共同為汽車貸款詐欺而變造身分證
      ，偽造印章、印文、署押、本票向日盛銀行詐取三十萬元等情，業據共同被告
      丙○○、丁○○在檢察官偵查中及本院審理時指證綦詳，核與證人即日盛銀行
      辦理本件核貸對保之己○○證述情節相符（見九十二年度偵字第三○二三號偵
      查卷第一五二、一五三、三八五、三八六、四六○、四六一、三一四、三一五
      頁、本審第一卷第一○七、一六○頁、第二卷第一○三頁）。並有日盛銀行汽
      車貸款報核表、汽車貸款申請書、變造之戊○○、王瑾華身分證、偽造之戊○○九十年度各類所得扣繳暨免扣繳憑單、偽造之本票、授權書、貸款暨動產抵
      押契約書、動產擔保交易動產抵押設定登記申請書等影本各一紙附卷可稽（見
      九十二年度偵字第三○二三號偵查卷第一一三至一二○頁。另有偽造本票原本
      一紙，變造戊○○身分證正本扣案置於證物袋）。
（二）證人己○○在本院審理中證稱：「在場（庭）的乙○○，我對保時是與他對保
      ，我僅見過他一次」、「因為他的個子很高，而且雙頰很瘦，所以我對他有印
      象」等語（見本審第二卷第九一、一○三頁）。經核卷附變造戊○○身分證上
      照片與被告之警局口卡資料照片神似，其身高有一百八十餘公分，且臉頰確有
      稍瘦情形，足認證人己○○所證非虛，堪予採信（見九十二年度偵字第四二○
      六號偵查卷第一九三、一九八頁）。
（三）本件詐貸案發生於九十一年六月二十一日，而被告稱其與甲○○係於九十一年
      八月間離婚，姑不論是否丙○○介入使然，其於丙○○、丁○○在離婚前熟識
      ，應屬事實，是其於當時尚未交惡，且有受酬之情況下共犯本件詐貸案尚合常
      理，應認丙○○、丁○○於偵查與本院審理時供述被告參與犯行之證言為真。
      是其等雖曾稱被告與甲○○乃事後知情，只是人頭，未在偵查中稱乙○○、甲○○二人參與犯行云云，參之涉及被告之本案扣案戊○○身分證原本、其上變
      造之照片已被剪去，異於其他近四十枚同屬變造身分證卻仍屬完整以觀，其為
      被告湮滅證據已屬昭然。足見丙○○、丁○○所為上開為被告脫罪之詞，不足
      採信。
      綜上所述，被告所辯顯係卸責之詞，不足採信，犯行至堪認定。
三、核被告所為係犯刑法第二百零一條第一項、第二百十六條、第二百十條、第二百
    十二條、第三百三十九條第一項之罪。其與丙○○、丁○○、甲○○間，就前揭
    犯罪有犯意聯絡及行為分擔，為共同正犯。又其偽造印章、印文、署押為偽造私
    文書之部分行為，偽造私文書、變造特種文書之低度行為復為行使之高度行為所
    吸收，行使偽造有價證券之低度行為復為偽造之高度行為所吸收，均不另論處。
    所犯偽造有價證券、行使偽造私文書、行使變造特種文書、詐欺各罪間有方法目
    的之牽連關係，應從一重依偽造有價證券罪處斷。附表一所示偽造本票一紙，應
    依刑法第二百零五條宣告沒收；附表二所示偽造戊○○印章一枚、印文六枚、署
    押二枚、王瑾華印章一枚，印文五枚、署押二枚應依同法第二百十九條宣告沒收
    。變造王瑾華身分證照片部分，為被告犯罪所得之物，且屬被告所有，應依同法
    第三十八條第一項第三款、第三項宣告沒收。至於扣案變造戊○○身分證，其變
    造部分業經除去，已無須沒收，併此敘明。
四、據上論斷，應依刑事訴訟法第二百九十九條第一項前段、刑法第二十八條、第二
    百零一條第一項、第二百十六條、第二百十條、第二百十二條、第三百三十九條
    第一項、第五十五條後段、第二百零五條、第二百十九條、第三十八條第一項第
    三款、第三項、罰金罰鍰提高標準條例第一條前段，判決如主文。
本案經檢察官呂文忠到庭執行職務。
中    華    民    國      九十三      年      一      月      十九      日
                                臺灣士林地方法院刑事第二庭
                                        審判長法  官  林  堭  儀
                                              法  官  張  國  棟
                                              法  官  蔡  明  宏
右正本證明與原本無異。
如不服本判決應於送達後十日內向本院提出上訴狀。
                                              書記官  蔡  佳  君
中    華    民    國      九十三      年      一      月      十九      日
附表一：被告乙○○共同偽造本票明細表
┌───────┬───────┬──────────┬────┐
│發    票    人│  金      額  │    發    票    日  │ 到期日 │
├───────┼───────┼──────────┼────┤
│戊○○、王瑾華│新台幣三十萬元│九十一年六月二十一日│授權填載│
└───────┴───────┴──────────┴────┘
附表二：被告乙○○共同偽造文書明細表
┌─┬─────────────────────────────────┐
│一│戊○○、王瑾印章各一枚。                                          │
├─┼─────────────────────────────────┤
│二│戊○○九十年度各類所得扣繳暨免扣繳憑單一紙。                      │
├─┼─────────────────────────────────┤
│三│動產擔保交易動產抵押設定登記申請書一紙（含偽造戊○○印文二枚）。  │
├─┼─────────────────────────────────┤
│四│貸款暨動產抵押契約書一紙（含偽造戊○○、王瑾華印文各二枚、署押各一│
│  │枚）。                                                            │
├─┼─────────────────────────────────┤
│五│授權填載本票到期日授權書一紙（含偽造戊○○印文二枚、署押一枚、王瑾│
│  │華印文三枚、署押一枚）。                                          │
├─┼─────────────────────────────────┤
│六│戊○○、王瑾華變造照片之身份證各一枚。                            │
└─┴─────────────────────────────────┘
附錄本案論罪法條全文：
中華民國刑法第二百零一條第一項
意圖供行使之用，而偽造、變造公債票、公司股票或其他有價證券者，處三年以上十
年以下有期徒刑，得併科三千元以下罰金。
中華民國刑法第二百十條
偽造、變造私文書，足以生損害於公眾或他人者，處五年以下有期徒刑。
中華民國刑法第二百十二條
偽造、變造護照、旅券、免許證、特許證及關於品行、能力服務或其他相類之證書、
介紹書，足以生損害於公眾或他人者，處一年以下有期徒刑、拘役或三百元以下罰金
。
中華民國刑法第二百十六條
行使第二百十條至第二百十五條之文書者，依偽造、變造文書或登載不實事項或使登
載不實事項之規定處斷。
中華民國刑法第三百三十九條
意圖為自己或第三人不法之所有，以詐術使人將本人或第三人之物交付者，處五年以
下有期徒刑、拘役或科或併科一千元以下罰金。
